臺灣高等法院民事裁定　　　　　　　　　96年度抗字第2095號
抗　告　人　甲○○
　　　　　　丙○○
　　　　　　乙○○
　　　　　　丁○○
上列抗告人因與相對人財政部國有財產局間拆屋還地等事件，對
於中華民國96年11月28日台灣台北地方法院96年度重訴字第223
號所為裁定關於訴訟標的價額之核定，提起抗告，本院裁定如下
：
    主  文
抗告駁回。
抗告訴訟費用由抗告人負擔。
    理  由
一、按訴訟標的之價額，由法院核定。核定訴訟標的之價額，以
    起訴時之交易價額為準；無交易價額者，以原告就訴訟標的
    所有之利益為準。以一訴主張數項標的者，其價額合併計算
    之。又以一訴附帶請求其孳息、損害賠償、違約金或費用者
    ，不併算其價額。民事訴訟法第77條之1第1項、第2項、第7
    7條之2第1項前段、第2項分別定有明文。又計算上訴利益，
    應就上訴聲明範圍內之訴訟標的，依起訴時之價額定之（最
    高法院31年抗字第690號判例參照）。
二、本件相對人起訴主張：坐落台北市○○區○○段2小段211地
    號土地（下稱系爭土地）為中華民國所有，伊為管理機關；
    抗告人及原審共同被告信華貿易有限公司台灣分公司無合法
    權源占用系爭土地，爰依民法第767條所有物返還請求權及
    民法第179條、第184條第1項規定，請求抗告人拆屋還地及
    給付相當於租金之損害金。原審判決：(一)原審共同被告信華
    貿易有限公司台灣分公司應將系爭土地上如原判決附圖所示
    甲部分二層建物（一層面積275.74平方公尺、二層面積231.
    81平方公尺）及甲－１部分棚架（面積50.91平方公尺）之
    建物拆除，將占用之土地交還相對人。(二)抗告人甲○○、丁
    ○○、丙○○、乙○○應自坐落系爭土地上如原判決附圖所
    示甲部分二層建物（一層面積275.74平方公尺、二層面積23
    1.81平方公尺）及甲－１部分棚架（面積50.91平方公尺）
    遷出。(三)抗告人甲○○、丁○○、丙○○、乙○○應給付相
    對人新台幣（下同）540萬1759元，連帶給付相對人373萬71
    31元，並自民國（下同）96年1月1日起至遷出上開房屋之日
    止，按月連帶給付相對人15萬5197元之損害金。(四)抗告人甲
    ○○、丁○○、丙○○、乙○○應自系爭土地上如原判決附
    圖所示乙部分二層建物（一、二層面積均241平方公尺）遷
    出，將房屋返還相對人。(五)抗告人甲○○、丁○○、丙○○
    、乙○○應連帶給付相對人162萬6448元，並自96年1月1日
    起至遷出上開房屋之日止，按月連帶給付相對人13萬9340元
    之損害金；駁回相對人其餘之訴。抗告人就其敗訴部分聲明
    不服，提起上訴。其上訴利益即應就抗告人上訴聲明範圍內
    之訴訟標的，依起訴時之價額合併計算之。
三、經查關於原判決主文第二項，相對人係以系爭土地所有權人
    之地位，依民法第767條請求抗告人自系爭土地上之建物遷
    出，經原審認為相對人此部分請求為有理由而命抗告人遷出
    ；相對人此部分請求之訴訟標的係土地所有人之返還請求權
    ，此部分訴訟標的之價額應按起訴時系爭土地之交易價額核
    定之。又查抗告人應返還系爭土地之面積合計為326.65平方
    公尺（275.74平方公尺＋50.91平方公尺＝326.65平方公尺
    ），依起訴時系爭土地之公告現值為每平方公尺33萬7614元
    （見原法院卷第31頁）計算，其訴訟標的價額應為1億1028
    萬1613.1元（337,614元×326.65〈平方公尺〉＝110,281,6
    13.1元）；又關於原判決主文第四項，相對人係基於建物所
    有權人之地位，依民法第767條請求抗告人自建物遷出並返
    還建物；其訴訟標的之價額，應按起訴時系爭建物之交易價
    額核定之。經查系爭建物於起訴時之課稅現值為88萬7100元
    （見原法院卷248頁），即為此部分訴訟標的之價額。至原
    判決主文第三項、第五項係命抗告人給付相當於租金之損害
    部分，屬附帶請求，不另計徵裁判費。依此計算，本件訴訟
    標的價額合計為1億1116萬8713元（110,281,613元＋887,10
    0元＝111,168,713元）。原法院核定本件訴訟標的價額，經
    核並無違誤。抗告意旨指摘原裁定不當，聲明廢棄，為無理
    由。
四、據上論結，本件抗告為無理由，依民事訴訟法第495條之1第
    1項、第449條第1項、第95條、第78條、第85條第1項前段，
    裁定如主文。
中　　華　　民　　國　　96　　年　　12　　月　　28　　日
                  民事第八庭
                      審判長法　官  劉勝吉
　　　　　　　　　　　　　　法　官  連正義
                            法  官  鄭威莉
正本係照原本作成。
本裁定除以適用法規顯有錯誤為理由，並經本院許可外，不得再
抗告。如提起再抗告，應於收受後10日內委任律師為訴訟代理人
向本院提出再抗告狀。並繳納再抗告費新台幣１千元。
中　　華　　民　　國　　97　　年　　1 　　月　　2 　　日
　　　　　　　　　　　　　　書記官  李垂福
